臺灣花蓮地方法院交通事件裁定　　　　　96年度交聲字第16號
原處分機關　交通部公路總局台北區監理所花蓮監理站
受處分人即　乙○○
異　議　人
上列受處分人因違反道路交通管理處罰條例案件，對於交通部公
路總局臺北區監理所花蓮監理站96年1 月23日所為之處分（原處
分案號：花監違字第裁44-P00000000號），聲明異議，本院裁定
如下：
    主  文
異議駁回。
    理  由
一、本件異議意旨略以：受處分人即異議人乙○○於民國95年12
    月21日凌晨1 時許，酒後在停放於花蓮縣稻香五叉路、吉豐
    路旁車號0796－GL自小客車駕駛座內休息，並無酒後駕駛之
    狀態，然交通員警誤認伊係「酒後駕車」而據以開單告發，
    即與事實有違，為此聲明異議，請求撤銷該部分之原處分云
    云。
二、按飲酒後其吐氣所含酒精成份超過每公升0.25毫克以上者，
    不得駕車，又汽車駕駛人，駕駛汽車經測試檢定，酒精濃度
    超過規定標準者，處1萬5千元以上6 萬元以下罰鍰，並當場
    移置保管其車輛及吊扣其駕駛執照1 年，道路交通管理處罰
    條例第35條第1項第1款亦分別定有明文。
三、異議人對於警員舉發時測得其呼氣酒精濃度值為0.53mg/l之
    事實並不爭執，堪可認定。異議人雖辯稱伊尚無任何酒後駕
    車之行為，然質諸證人即舉發警員甲○○到庭具結證稱：「
    我們當時是在前天（20天）晚間開始執行全國性的酒駕勤務
    一直到21日的2 點，我們是採機動攔檢，當時我們發現異議
    人駕車在永吉路右轉台九北上，我們當時在他右轉路口處，
    也是北上車道，當時我們開巡邏車，當時我們這邊是閃光黃
    燈，他那邊是閃光紅燈，我們發現他前面有一部吉普車，在
    他的右側車道，兩車非常近，而且速度都非常慢，時速約10
    幾公里，因為正常駕駛不會開這麼慢，我們覺得異常，所以
    駛入內側車道觀察他們的舉止，我們先攔第一台吉普車，請
    他靠右邊停，異議人的車就直接駛入內側車道繼續北上，當
    我們攔截吉普車時發現是女性駕駛，言談沒有酒意，所以我
    們趕快去追攔異議人的那輛車，我們開到稻香五叉路時發現
    異議人的車停在台九線上的外側車道，引擎還是發動還開大
    燈，似乎在等人，因為確定就是之前看到那輛車，因為我們
    有記下他的車號，我們請他提出證件，他在現場坦承他有飲
    酒，他說他才喝酒，所以我們就給他時間差讓他去漱個口，
    給他約半個小時時間，在派出所測得是0.53，當天就開單，
    當天舉發他時，他也不配合簽名，說我們不給他機會。」等
    語，可證異議人遭攔檢前，確實係有酒後駕車之狀態，且見
    警方盤查隨即駕車駛離現場後才停車於舉發地點甚明，況參
    以異議人自承與證人甲○○先前並不認識，且無素怨，而證
    人為花蓮縣警察局吉安分局南華派出所警員，僅係於執行勤
    務適時發現異議人有上開情形而取締取發，應無甘冒觸犯偽
    證之罪責，故意構詞誣陷異議人之必要。是異議人所辯，顯
    與事實不符，自難採信。綜上，被告有酒後駕車之交通違規
    事實，其事證已臻明確，應堪認定。從而原處分機關依道路
    交通管理處罰條例第35條第1項第1款之規定，裁處異議人罰
    鍰3萬4千5 百元並吊扣駕駛執照12個月，核無不當。本件異
    議為無理由，應予駁回。
四、據上論斷，應依道路交通案件處理辦法第19條，裁定如主文
    。
中　　華　　民　　國　　96　　年　　2　　月　　15　　日
  　　　　　　      　　　    臺灣花蓮地方法院交通法庭
                                        法  官  張嘉芬
上列正本證明與原本無異。
如對本裁定不服，應於送達後5 日內，向本院提出抗告狀（應抄
附繕本）
                                        書記官
中　　華　　民　　國　　96　　年　　2 　　月　　15　　日
